【裁判字號】    98,易,1472
【裁判日期】    980623
【裁判案由】    竊盜
【裁判全文】
臺灣臺北地方法院刑事判決              98年度易字第1472號
公  訴  人  臺灣臺北地方法院檢察署檢察官
被      告  如附件照片所示之人.
上列被告因竊盜案件，經檢察官提起公訴（98年度偵字第1008號
），本院判決如下：
    主  文
如附件照片所示之人竊盜，處拘役伍拾日，如易科罰金，以新臺
幣壹仟元折算壹日。
    事  實
一如附件照片所示之人（下稱甲 ○）基於為自己不法所有之意圖
  ，於民國98年4 月17日下午1 點左右，在臺北市○○區○○街
  52號2 樓誠品百貨股份有限公司西門店Calvin Klein專櫃，趁
  店員乙○○不注意時，竊取價值新臺幣（下同）3760元之內衣
  褲1 套後離去。適臨櫃店員涂淑芬見甲 ○所持內衣褲並未卸下
  衣架即離去，發覺有異，通知乙○○前去察看，經乙○○自甲
  ○隨身攜帶之手提包內發現前述內衣褲及尚未取下之衣架，當
  場予以逮捕，並報警處理，始知上情。
二案經乙○○訴由臺北市政府警察局萬華分局報請臺灣臺北地方
  法院檢察署檢察官偵查起訴。
    理  由
一被告以外之人於審判外之言詞或書面陳述，除法律有規定者外
  ，不得作為證據，刑事訴訟法第159 條第1 項固有明文；惟被
  告以外之人於審判外之陳述，雖不符同法第159 條之1 至之4
  規定，而經當事人於審判程序同意作為證據，法院審酌該言詞
  陳述或書面陳述作成時之情況，認為適當者，亦得為證據。又
  當事人、代理人或辯護人於法院調查證據時，知有第159 條第
  1 項不得為證據之情形，而未於言詞辯論終結前聲明異議者，
  視為有前項之同意，同法第159 條之5 亦定有明文。本件公訴
  人、被告甲 ○於本院準備程序及審判程序中對於本院所引用之
  供述及非供述證據之證據能力均表示沒有爭執，且迄於言詞辯
  論終結前未聲明異議。本院認為本院所引用之供述及非供述證
  據資料作成時之情況，核無違法取證或其他瑕疵，認為以之作
  為證據為適當，均得做為證據。
二認定事實所憑之證據及理由：被告甲 ○雖搖頭否認犯行，但未
  為任何辯解。本院認為，被告於98年4 月17日下午1 點左右，
  自臺北市○○區○○街52號2 樓誠品百貨股份有限公司西門店
  Calvin Klein專櫃竊取價值3760元之內衣褲1 套之事實，業據
  證人乙○○、涂淑芬證述甚詳，本件證據明確，已可認定被告
  有事實欄所載竊盜犯行，應依法論科。
三論罪科刑之依據：核被告所為，係犯刑法第320 條第1 項竊盜
  罪。本院審酌被告雖未坦承犯行，惟所竊之物品價值微薄，危
  害非鉅等一切情狀，量處如主文所示之刑，並諭知易科罰金之
  折算標準。
四適用之法條：刑事訴訟法第284 條之1 、第299 條第1 項前段
  ，刑法第320 條第1 項、第41條第1 項前段，刑法施行法第1
  條之1。
本案經檢察官蘇維達到庭執行職務
中    華    民    國    98    年    6     月    23    日
                        刑事第15庭  法  官 邱蓮華
上正本證明與原本無異。
如不服本判決應於收受送達後10日內向本院提出上訴書狀，並應
敘述具體理由；其未敘述上訴理由者，應於上訴期間屆滿後20日
內向本院補提理由書（均須按他造當事人之人數附繕本）「切勿
逕送上級法院」。告訴人或被害人如對於本判決不服者，應具備
理由請求檢察官上訴，其上訴期間之計算係以檢察官收受判決正
本之日期為準。
                                    書記官 葉宜玲
中    華    民    國    98    年    6     月    23    日
附錄論罪科刑法條
刑法第320條第1項
意圖為自己或第三人不法之所有，而竊取他人之動產者，為竊盜
罪，處5 年以下有期徒刑、拘役或500 元以下罰金。


司法院資訊處製作；財團法人民間司法改革基金會備份。
